【裁判字號】    89,易,5297
【裁判日期】    900130
【裁判案由】    違反就業服務法
【裁判全文】
臺灣高雄地方法院刑事判決                        八十九年度易字第五二九七號
    公訴人  臺灣高雄地方法院檢察署檢察官
    被  告  甲○○○
    被  告  乙○○○
右列被告等因違反就業服務法案件，經檢察官提起公訴（八十九年度偵字第二一八八
六號），本院判決如左：
    主  文
甲○○○違反雇主不得以本人名義聘僱外國人為他人工作之規定，其聘僱人數為壹人
，處罰金新臺幣萬元，如易服勞役，以新臺幣玖佰元（即銀行佰元）折算壹日，
緩刑貳年。
乙○○○違反雇主不得未經許可聘僱他人所申請聘僱之外國人之規定，其聘僱人數為
壹人，處罰金新臺幣陸萬元，如易服勞役，以新臺幣玖佰元（即銀行佰元）折算壹
日。
    事  實
一、甲○○○與乙○○○分別明知僱主不得以聘僱外國人為他人工作及僱主未經許可
    不得聘僱他人所申請聘僱之外國人等情事。乙○○○因貪圖使用廉價外勞，乃由
    甲○○○以申請印尼籍DIDIN SAEPUDIN看護其中風兒子名義，由甲○○○自八十
    八年三月十一日起（即DIDIN SAEPUDIN來臺日，起訴書誤載西元一九九九年為民
    國八十九年）以其本人名義聘僱該名外勞為乙○○○工作，而乙○○○則以每月
    新臺幣（下同）一萬五千六百三十元代價，聘僱DIDIN SAEPUDIN在其位在高雄縣
    湖內鄉○○路二四四巷十八弄一二五號之養鳥場內從事清潔工作。嗣於八十九年
    九月五日下午四時三十五分許，DIDIN SAEPUDIN在前揭養鳥場工作為警查獲。
二、案經高雄縣警察局湖內分局報請臺灣高雄地方法院檢察署檢察官偵查起訴。
    理  由
一、被告甲○○○與乙○○○之前揭犯罪事實，已據外勞DIDIN SAEPUDIN於警訊中供
    證明確，復有居留外僑作業外勞詳細資及中華民國外僑居留證各一份在卷可稽，
    而被告甲○○○與乙○○○亦於警訊中均承認聘僱該外勞在上開養鳥場內工作及
    由乙○○○支付薪資等情不諱，雖被告甲○○○與乙○○○於本院審理翻異警訊
    中所作供述而均辯稱不知使該外勞在養鳥場內由乙○○○僱用為違法云云，該辯
    詞顯係卸責之詞而不可採，被告甲○○○與乙○○○罪證明確，犯行均可認定。
二、核被告甲○○○所為，係違反就業服務法第五十三條第二款之規定，以本人名義
    聘僱外國人為他人工作，其聘僱人數為一人，應依同法第五十八條第一項前段論
    罪。另核被告乙○○○所為，係違反就業服務法第五十三條第三款之規定，未經
    許可聘僱他人所申請聘僱之外國人之規定，其聘僱人數為一人，亦應依同法第五
    十八條第一項前段論罪。分別審酌被告甲○○○與乙○○○犯罪之動機、目的、
    影響主管機關對於外籍勞工管理尚輕、被告二人素行良好及被告犯罪態樣等一切
    情狀，各量處如主文所示之刑，併均諭知易服勞役之折算標準。又查被告甲○○
    ○前未曾受有期徒刑以上刑之宣告，有本院被告全國前案紀錄表在卷可稽，被告
    甲○○○年歲已高，因一時失慮而犯刑法，其經此起訴審判後已足自惕而無再犯
    之虞，本院認其所受宣告之刑，以暫不執行為適當，併宣告緩刑二年，以勵自新
    。
據上論斷，應依刑事訴訟法第二百九十九條第一項前段，就業服務法第五十八條第一
項前段，刑法第十一條前段、第四十二條第二項、第七十四條第一款，罰金罰鍰提高
標準條例第二條，現行法規所定貨幣單位折算新臺幣條例第二條，判決如主文。
本案經檢察官吳傑人到庭執行職務。
中    華    民    國      九十      年      一      月       三十       日
                                臺灣高雄地方法院刑事第三庭
                                    法  官  周志賢
右正本證明與原本無異。
如不服本判決，應於判決送達後十日內，向本院提出上訴狀。
                                    書記官  簡鴻雅
中    華    民    國      九十      年      一      月       三十       日


司法院資訊處製作；財團法人民間司法改革基金會備份。
